【裁判字號】    91,交聲,1413
【裁判日期】    920121
【裁判案由】    違反道路交通管理處罰條例聲明異議
【裁判全文】
臺灣臺北地方法院交通事件裁定                  九十一年度交聲字第一四一三號
    異  議  人
    即受處分人  甲○○  女  四.
右列異議人即受處分人因違反道路交通管理處罰條例案件，對於台北市交通事件裁決
所中華民國九十一年九月十二日所為之處分（北市裁三字第駕裁二二－ＡＡ0000
000號）聲明異議，本院裁定如左：
    主  文
異議駁回。
    理  由
一、按汽車駕駛人，行車速度超過規定之最高時速者，處新台幣（以下同）一千二百
    元以上二千四百元以下罰鍰，道路交通管理處罰條例第四十條第一項定有明文，
    而汽車駕駛人駕駛汽車違反道路交通管理處罰條例第四十條第一項規定者，除應
    依該項所規定之罰鍰處罰外，並予記違規點數一點，道路交通管理處罰條例第六
    十三條第一項第一款亦定有明文。
二、本件受處分人即異議人甲○○駕駛所有車號六Ｇ－四九四六號自用小客車，於民
    國九十一年六月十九日下午二時二十五分許，行駛於最高時速限制每小時六十公
    里之台北市○○○○道路往新店方向時，以時速八十一公里之速度超速行駛，為
    台北市政府警察局交通警察大隊設置之取締超速儀器自動照相採證後，由舉發單
    位台北市政府警察局交通警察大隊第三組於同年七月三日製單舉發受處分人「超
    速二十一公里，滿二十公里以上」，受處分人於應到案日期前向原處分機關台北
    市交通事件裁決所陳述不服舉發，經原處分機關請舉發單位調查結果，仍認定受
    處分人有前開違規行為，原處分機關乃依據道路交通管理處罰條例第四十條第一
    項、第六十三條第一項第一款及違反道路交通管理事件統一裁罰標準表（業於九
    十一年九月十一日修正公布名稱為違反道路交通管理事件統一裁罰基準表，以下
    簡稱基準表）之規定，於九十一年九月十二日裁處受處分人罰鍰一千九百元，並
    計違規點數一點。
三、本件受處分人甲○○否認有何違反道路交通管理處罰條例規定之行為，辯稱：我
    開車非常注意維持行車速度在速限之內，沒有超速；速度的測量需由行動物體行
    經兩點間的距離，除以行經該兩點所需的時間而獲得，舉發單位僅提出一張合成
    照片，不足以證明我有超速行為云云。惟查，受處分人上開駕駛汽車行車速度超
    過速限之違規行為，有取締超速儀器（主機六０００六號）自動拍攝之照片一張
    在卷可稽。參諸此類型取締超速儀器屬發射雷達波之雷達測速儀器，其係利用發
    射固定頻率的雷達波，移動物體經過時，頻率會隨之改變的原理，經由電腦將頻
    率差換算成速度，若超過設定之最高時速，即會自動拍攝一張照片採證，此台六
    ０００六號雷達測速儀並於九十一年四月十三日經過經濟部標準檢驗局檢驗合格
    ，有效期間至九十二年四月止等情，亦有台北市政府警察局交通警察大隊中正第
    二分隊出具之取締超速儀器原理一件、經濟部標準檢驗局雷達測速儀檢定合格證
    書影本一紙等附卷可稽，受處分人所辯其並未超速，卷附取締超速儀器拍攝之照
    片不足以認定其行車超速云云，自屬卸責之詞，不足採信。本件事證已臻明確，
    受處分人之違規事實堪以認定。
四、綜上所述，受處分人確有行車速度超過規定之最高時速二十公里以上之違規行為
    ，原處分機關依據道路交通管理處罰條例第四十條第一項、第六十三條第一項第
    一款及基準表之規定，裁處受處分人罰鍰一千九百元，並計違規點數一點，核無
    違誤，本件受處分人之異議為無理由，應予駁回。
據上論斷，應依道路交通案件處理辦法第十九條，裁定如主文。
中      華      民      國      九十二    年    一    月    二十一      日
                                      臺灣臺北地方法院交通法庭
                                                法  官  楊  代  華
右正本證明與原本無異。
如不服本裁定，應於送達後五日內，向本院提出抗告狀。
                                                書記官  廖  純  瑜
中      華      民      國      九十二    年    一    月    二十四    日


司法院資訊處製作；財團法人民間司法改革基金會備份。
